【裁判字號】    97,易,523
【裁判日期】    971124
【裁判案由】    竊盜
【裁判全文】
臺灣臺南地方法院刑事判決               97年度易字第523號
公  訴  人  臺灣臺南地方法院檢察署檢察官
被      告  乙○○
上列被告因竊盜等案件，經檢察官提起公訴（96年度偵字第1468
0號），本院判決如下：
    主  文
乙○○犯攜帶兇器竊盜未遂罪，處有期徒刑肆月，如易科罰金，
以新臺幣壹仟元折算壹日。
    事  實
一、乙○○前曾因偽造文書案件，經本院以民國94年度訴字第
    970號刑事判決判處有期徒刑10月，緩刑4年，於94年11月25
    日確定，仍不知悔改，於緩刑期間，明知「亭豪實業股份有
    限公司」（該公司嗣後變更回原名「宇聲企業有限公司」）
    之財產屬公司所有，非屬其一人所有，因其個人積欠蘇世昌
    新臺幣（下同）2千元，竟意圖為自己不法之所有，利用不
    知情之蘇世昌向其催討債務之際，指示蘇世昌至亭豪公司位
    於臺南市○○路92號之工廠內，剪取該公司所有之電纜線變
    賣抵債。蘇世昌遂夥同不知情之羅文良、黃瑞成共3人，於
    96年7月9日上午10時45分許，至上址，持客觀上可為兇器之
    電動工具切斷工廠內之電纜線，欲變賣抵債，致使與該電纜
    線連結之機具喪失效用，並於切斷電纜線尚未得手離去前即
    被「亭豪實業股份有限公司」當時之負責人甲○○發覺，並
    報警查獲。
二、案經「亭豪實業股份有限公司公司」負責人甲○○訴由臺南
    市警察局第六分局報請灣臺南地方法院檢察署檢察官偵查起
    訴。
    理  由
一，訊據被告乙○○固不否認有為上開行為，惟矢口否認其上開
    行為犯罪，辯稱工廠是我的，丙○○偽造文書，將「宇聲企
    業有限公司」變更為「亭豪實業股份有限公司」，丙○○已
    經被最高法院判處有期徒刑6月確定云云。
二、經查：
(1)、被告有上開事實欄所載之犯行，有言詞告訴紀錄表1份、現
    場照片6張、土地及建築改良物所有權狀影本各1紙、臺灣高
    等法院臺南分院93年度重上更（一）字第164號刑事判決及
    最高法院93年度臺上字第6678號刑事判決各1份、臺南地檢
    署97年5月12日函請經濟部撤銷「亭豪實業股份有限公司」
    之登記並回復「宇聲企業有限公司」之登記之公函1份、經
    濟部97年5月30日函覆撤銷「亭豪實業股份有限公司」之登
    記並回復「宇聲企業有限公司」之登記之公函1份、臺南市
    政府函及臺南市政府所發「宇聲企業有限公司」營利事業登
    記證等影本各1份附卷可資佐證。
(2)、查「宇聲企業有限公司」在77年7月12日經前臺灣省政府建
    設廳核準之登記，資本總額5百萬元，公司負責人為乙○○
    ，經理人為王吳秀枝（即嗣後更名之丙○○），股東名單及
    出資額：乙○○出資額：155萬元、王吳秀枝（即嗣後更名
    之丙○○）出資額：155萬元、吳英憲出資額：5萬元、吳再
    富出資額：90萬元、吳義德出資額：95萬元。其後因乙○○
    另有女友，丙○○為防止乙○○女友取得財產，竟自83年5
    月3日起，先後盜蓋宇聲公司印鑑章印文及公司負責人方形
    篆體「乙○○」之印章印文（即俗稱之大、小章），及偽造
    「乙○○」之印章印文，連續偽造宇聲公司股東同意書、變
    更登記申請書、通知、股東臨時會議事錄、董事會議事錄、
    印鑑變更對照表及亭豪公司董事、監察人名單等私文書，將
    宇聲公司乙○○之出資額由155萬元減至95萬元，所減之出
    資額60萬元分別讓與不知情之吳英憲（即丙○○之兄）30萬
    元、甲○○（丙○○之三子）10萬元、王重焜（丙○○之長
    子）20萬元，並修改章程將宇聲公司更名暨變更組織為亭豪
    實業股份有限公司（以下簡稱亭豪公司），選任丙○○為董
    事長，變更乙○○印鑑，由丙○○委託不知情之會計師持向
    台灣省政府建設廳（現為經濟部中部辦公室，以下簡稱省建
    設廳）辦理變更登記而行使之，使不知情之承辦人員將上開
    虛偽事項登載於職務上所載之公司變更登記事項卡，均足生
    損害於乙○○、宇聲公司及省建設廳對於公司登記管理之正
    確性；丙○○復承繼上開犯意，以乙○○轉讓亭豪公司股份
    超過二分之一依法解任，改選董監事及由丙○○接任董事長
    為由，於85年10月9日偽造「乙○○」之印文，偽造亭豪公
    司變更登記申請書，將亭豪公司乙○○之股份950股減少變
    更為150股及董事長變更為丙○○，委由不知情之會計師持
    向省建設廳申請變更登記而行使之，使不知情之省建設廳承
    辦人員將上開虛偽事項登載於職務上所載之公司變更登記事
    項卡，足生損害於乙○○、亭豪公司及省建設廳對於公司登
    記管理之正確性；又偽造「乙○○」方形標楷體印章一枚，
    於87年1月20日以乙○○股份轉讓超過二分之一，依法解任
    為由，改選董監事，先後於同日上午10時及下午2時許，偽
    造方形標楷體「乙○○」印文各一枚，而連續偽造亭豪公司
    股東臨時會議議事錄二紙，委由不知情之會計師持向省建設
    廳申請變更登記而行使之，使不知情之省建設廳承辦人員將
    上開虛偽事項登載於職務上所載之公司變更登記事項卡，足
    生損害於乙○○、亭豪公司及省建設廳對於公司登記管理之
    正確性；又於88年1月3日，將乙○○股份再減少變更為30股
    ，另選不知情之甲○○為董事長，並委託不知情會計師持向
    省建設廳辦理變更登記，連續使不知情之省建設廳承辦人員
    將上開不實事項登載於公司變更登記事項卡，致生損害於乙○○、亭豪公司及省建設廳對公司登記管理之正確性，丙○○因上開行使偽造私文書罪，被判處有期徒刑6月得易科罰
    金，嗣上訴最高法院，經最高法院判決駁回而確定，有上開
    臺灣高等法院臺南分院93年度重上更（一）字第164號刑事
    判決及最高法院93年度臺上字第6678號刑事判決各1份可憑
    。嗣經臺灣臺南地方法院檢察署於97年5月12日函請經濟部
    撤銷「亭豪實業股份有限公司」之登記並回復「宇聲企業有
    限公司」之登記，經濟部於97年5月30日以經授中字第09732
    327000號函覆撤銷「亭豪實業股份有限公司」之登記並回復
    「宇聲企業有限公司」之登記，嗣乙○○於97年6月19日據
    以向臺南市政府申請補發「宇聲企業有限公司」營利事業登
    記證，有上開(1)所示之臺灣臺南地方法院檢察署、經濟部、
    臺南市政府之函文及「宇聲企業有限公司」營利事業登記證
    等影本可稽。
(3)、被告上開犯行復經蘇世昌、羅文良、黃瑞成於警詢及檢察官
    偵查中陳述明確，核與甲○○指訴之情節相符，並與上開現
    場照片所呈現之情形相符。
(4)、證人丙○○（原為被告之配偶，已於95年間離婚）於本院97
    年11月10日審理時證稱：臺南高分院93年度重上更（一）字
    第164號刑事判決，判伊行使偽造私文書罪，處有期徒刑6月
    得易科罰金，後來伊上訴最高法院，經最高法院以93年度臺
    上字第6678號刑事判決上訴駁回，此案已經確定，目前「亭
    豪實業股份有限公司」是否已經改為「宇聲企業有限公司」
    改為宇聲企業有限公司後，伊仍然是股東。伊原先的姓名是
    「王吳秀枝」，伊現在仍然擔任「宇聲企業有限公司」的經
    理人，並稱全部股東都是所有權人，被告叫人去剪電纜線沒
    有經過其他股東之同意等語。
(5)、被告未經該公司其他股東之同意，即於96年7月9日擅自讓不
    知情之蘇世昌、羅文良、黃瑞成，持客觀上可為兇器之電動
    工具切斷工廠內之電纜線，欲變賣抵償其個人所欠之債務，
    其顯然無權為上開行為。又甲○○代表公司於96年7月19日
    告訴被告毀損，當時尚未喪失公司負責人之身分，該告訴乃
    屬有效之告訴。甲○○嗣於97年7月22日具狀撤回對被告毀
    損之告訴，惟其具狀撤回之日期係在經濟部於97年5月30日
    以經授中字第09732327000號函覆撤銷「亭豪實業股份有限
    公司」之登記並回復「宇聲企業有限公司」之登記之後，其
    已無權代表公司，自不生撤回之效力。
(6)、綜上所述，事證明確，被告之犯行洵堪認定。
三、被告乙○○利用不知情之蘇世昌遂夥同不知情之羅文良、黃
    瑞成，持客觀上可為兇器之電動工具切斷工廠內之電纜線，
    於切斷電纜線尚未得手離去前即被發覺，乃屬間接正犯，仍
    應以其單獨犯論之。核被告所為，係犯刑法第321條第2項、
    第1項第3款之攜帶兇器竊盜未遂罪及刑法第354條之毀損罪
    。被告一行為而觸犯上開二罪名，應依刑法第55條想像競合
    犯之規定，從較重之攜帶兇器竊盜未遂罪處斷。又被告係攜
    帶兇器竊盜之未遂犯，爰依刑法第25條第2項之規定減輕其
    刑。審酌被告之品行（有事實欄所載之前科）、智識教育程
    度為大專畢業、經濟生活狀況小康、犯罪之動機、目的、手
    段，所生之危害及犯罪後之態度等一切情狀，爰量處如主文
    所示之刑，並諭知易科罰金之折算標準。以示懲儆。
據上論斷，應依刑事訴訟法第299條第1項前段，刑法第321條第1
項第3款、第2項、第354條、第55條，刑法施行法第1條之1，判
決如主文。
本案經檢察官丁○○到庭執行職務
中    華    民    國    97    年    11    月    24    日
                  刑事第一庭    法  官  林勝利
以上正本證明與原本無異。
如不服本判決應於收受本判後10日內向本院提出上訴書狀，並應
敘述具體理由。如未敘述上訴理由者，應於上訴期間屆滿後20日
內向本院補提理由書狀（均須按他造當事人之人數附繕本）「切
勿逕送上級法院」。
                                書記官  陳世勳
中    華    民    國    97    年    11    月    24    日
附錄本案論罪科刑法條全文：
中華民國刑法第321條
犯竊盜罪而有左列情形之一者，處6月以上、5年以下有期徒刑：
一、於夜間侵入住宅或有人居住之建築物、船艦或隱匿其內而犯
    之者。
二、毀越門扇、牆垣或其他安全設備而犯之者。
三、攜帶兇器而犯之者。
四、結夥三人以上而犯之者。
五、乘火災、水災或其他災害之際而犯之者。
六、在車站或埠頭而犯之者。
前項之未遂犯罰之。
中華民國刑法第354條
毀棄、損壞前二條以外之他人之物或致令不堪用，足以生損害於
公眾或他人者，處2年以下有期徒刑、拘役或5百元以下罰金。


司法院資訊處製作；財團法人民間司法改革基金會備份。
